【裁判字號】    97,上訴,750
【裁判日期】    970730
【裁判案由】    強盜等
【裁判全文】
臺灣高等法院臺南分院刑事判決  九十七年度上訴字第七五０號
上訴人
即被告  己○○
                （
選任辯護人  賴鴻鳴律師
            黃俊達律師
            劉錦勳律師
上訴人
即被告  庚○○
                （另案於臺灣臺南監獄執行）
選任辯護人  江信賢律師
            熊家興律師
            曾靖雯律師
上列上訴人因強盜等案件，不服臺灣臺南地方法院九十七年度訴
字第七一六號中華民國九十七年五月三十日第一審判決（起訴案
號：臺灣臺南地方法院檢察署九十七年度偵字第三二０五、五一
八四、五五五０號），提起上訴，本院判決如下：
    主    文
上訴駁回。
    事    實
一、庚○○前因竊盜案件，經臺灣臺南地方法院九十三年度簡上
    字第二六五號判處有期徒刑一年五月，於民國（下同）九十
    四年一月二十七日確定，於九十五年六月十三日假釋付保護
    管束，九十五年九月二十九日保護管束期滿，假釋未經撤銷
    視為執行完畢（就本件所犯共七件均構成累犯）。
二、己○○意圖為自己不法之所有，先後於附表編號一至七所示
    之時間、地點，以附表編號一至七所示之方法，強盜、搶奪
    、竊盜如附表編號一至七所示被害人之財物，其中如附表編
    號二、三、四、六、七所示之犯行均為己○○未被犯罪偵查
    機關發覺前，自行向台南市警察局第一分局員警自首，並進
    而接受裁判。己○○又與庚○○基於共同意圖為自己不法所
    有之犯意聯絡，先後於附表編號八至十四所示之時間、地點
    ，以附表編號八至十四所示之方法，強盜、搶奪、竊盜、恐
    嚇取財如附表編號八至十四所示被害人之財物，己○○就如
    附表編號十三、十四所示之犯行於未被犯罪偵查機關發覺前
    ，自行向台南市警察局第一分局員警自首，並進而接受裁判
    ；庚○○則就如附表編號八至十一所示之犯行於未被犯罪偵
    查機關發覺前，自行向台南市警察局第一分局員警自首，並
    進而接受裁判。
三、案經乙○○、甲○○訴由臺南市警察局第一分局、臺南市警
    察局第三分局報告臺灣臺南地方法院檢察署檢察官偵查起訴
    。
    理    由
甲、程序方面：
    按被告以外之人於審判外之陳述，經當事人於審判程序同意
    作為證據，法院審酌該言詞陳述或書面陳述作成時之情況，
    認為適當者，亦得為證據。當事人、代理人或辯護人於法院
    調查證據時，知有第一百五十九條第一項不得為證據之情形
    ，而未於言詞辯論終結前聲明異議，視為有前項之同意；刑
    事訴訟法第一百五十九條之五定有明文。本件認定事實所引
    用之證據方法（包括證人之證述及文書等物證），已經本院
    提示被告等均表示無意見，迄於言詞辯論終結前亦未聲明異
    議，揆諸前揭規定，可認為已同意作為證據；而本院審酌該
    證人等之陳述及證據資料作成時之情況，認為適當，亦查無
    其他違法取證或其他瑕疵等不實之情事，與本案待證事實間
    並具有相當之關聯性，以之為本案證據尚無不當，復無顯有
    不可信之情況，自得採為證據。
乙、實體方面：
一、上開被告己○○所犯如附表編號一至十四所示之事實，迭據
    被告己○○於警詢、偵查中、原審及本院審理時自白不諱，
    且據共同被告庚○○於原審及本院審理時證實明確，並據如
    附表編號一至十四所示告訴人及被害人於警詢時供述，及如
    附表編號二、三、四、六、九、十三、十四所示告訴人及被
    害人於偵查中之證述在卷，復有贓物認領保管單三紙在卷足
    憑（見南市警一刑偵字第97040000374號卷第一二一、一四
    ０、一四九頁），事證已臻明確，被告己○○犯行堪以認定
    。
二、上開被告庚○○所犯如附表編號八至十四所示之事實，迭據
    被告庚○○於原審及本院審理時坦承不諱，且據共同被告己○○於偵查中及本院審理時證實明確，並據如附表編號八至
    十四所示被害人於警詢時之供述，及如附表九、十三、十四
    所示被害人於偵查中之證述在卷，復有贓物認領保管單二紙
    在卷足憑（見南市警一刑偵字第97040000374號卷第一四０
    、一四九頁），事證已臻明確，被告庚○○犯行亦堪認定。
三、按刑法第六十二條所謂未發覺之罪，固非以有偵查犯罪權之
    機關或人員確知其人犯罪無誤為必要，而於對其發生嫌疑時
    ，即得謂為已發覺；但此項對犯人之嫌疑，仍須有確切之根
    據得為合理之可疑者，始足當之，若單純主觀上之懷疑，要
    不得謂已發生嫌疑（最高法院七十二年度台上字第六四一號
    判決意旨參照）。是以，於偵查機關未有確切之根據得為合
    理之可疑之前，行為人即主動向偵查機關為犯罪坦承之陳述
    ，並接受裁判，即合於自首之規定。(1)本件查獲之經過，為
    如附表編號十二所示之被害人寅○○使用如附表編號一所示
    之被害人卯○○手機，警方調查後遂傳喚被害人寅○○詢問
    ，經被害人寅○○告知該手機係向被告己○○所購買，及遭
    被告己○○、庚○○強盜財物之事實，有寅○○九十七年二
    月十九日警詢筆錄附卷可稽（見南市警一刑偵字第97040000
    374號卷第一六七至一七０頁）。警方依此線索，於九十七
    年二月二十五日借提被告庚○○，被告庚○○於同日供稱與
    被告己○○共同犯如附表編號五、八、九、十、十一所示之
    事實，此有被告庚○○九十七年二月二十五日警詢筆錄附卷
    可參（見南市警一刑偵字第970400 00374號卷第六十六至七
    十四頁）。嗣警方再行傳喚被告己○○於九十七年二月二十
    五日到案，被告己○○即於同日警詢中自行坦承如附表編號
    二、三、四、六、七、十三、十四所示之犯行，亦有被告己○○九十七年二月二十五日警詢筆錄在卷可憑（見南市警一
    刑偵字第97040000374號卷第一至五頁）。是以，被告己○○就附表編號二、三、四、六、七、十三、十四所示之犯行
    ，為對於未發覺之罪主動坦承而為陳述，並進而接受裁判，
    符合刑法第六十二條自首規定。(2)據證人即台南市警察局第
    三分局偵查佐陳俊宏於原審審理中證稱：「這幾件案子都是
    接續的，我們是根據被害人辛○○的手機去追查，起先有懷
    疑是寅○○所為，但他說他也是被害人，且是被被告己○○
    、庚○○所強盜，所以我們才去借提被告庚○○查證寅○○
    所說的是否實在。」「如果寅○○所說實在，就表示寅○○
    沒有涉及這些案件，且排除其涉案，如果他的手機真的被強
    盜，就表示被告己○○、庚○○二人有涉及這些案件。」「
    如果沒有問被告庚○○，我們就無法確定寅○○所說是否實
    在。」等語（見一審卷第七十九、八十頁），可知員警於借
    提被告庚○○前，僅淺度、薄弱懷疑而非確切懷疑被告庚○○有涉嫌如附表編號一、十二所示犯行之可能性，但也不排
    除被害人寅○○涉嫌前開案件之可能性，至於如附表編號八
    至十一所示之犯行，亦僅為初步懷疑而已，並無其他相當之
    根據而得對被告庚○○為合理確切之懷疑。再者，證人陳俊
    宏亦於同日證稱：「（當日是否被告庚○○跟你們警方供述
    當日下午筆錄的犯罪行為，你們才知道該等案件是被告庚○○所犯？）這些地方都是他主動帶我們去查證，我們才可以
    確認是他所為。」「（被告庚○○沒有帶你們去之前，你們
    知道是何人所為嗎？）不知道」等語（見一審卷第七十九頁
    ）。揆諸上開最高法院判決意旨之說明，對犯人之嫌疑，仍
    須有確切之根據得為合理之可疑者，始足當之，若單純主觀
    上之懷疑，要不得謂已發生嫌疑。是以，被告庚○○就附表
    編號八至十一所示之犯行，係於警察機關僅有薄弱、淺度而
    非確切之懷疑之前，即主動坦承犯罪，配合查證，應認被告
    庚○○就如附表編號八至十一所示犯行有自首之情事，得依
    刑法第六十二條前段規定減輕其刑。
四、按恐嚇取財與強盜罪，同以意圖為自己或第三人不法所有為
    主觀違法要件，其所異者，在實施之手段不同：恐嚇取財罪
    ，係以將來之惡害通知被害人使其生畏怖心，或以現時之危
    害通知被害人，縱使施以強暴或脅迫，苟此等強制行為，並
    未至使被害人達不能抗拒之程度，亦即其意思自由尚未達喪
    失者，即屬相當；強盜罪則以目前危害或施用強暴、脅迫等
    不正方法至使被害人不能抗拒，亦即其意思自由已喪失之程
    度者，始足當之；又強盜罪之所謂「不能抗拒」，係指行為
    人所為之強暴、脅迫等不法行為，就當時之具體事實，予以
    客觀之判斷，足使被害人身體上或精神上達於不能或顯難抗
    拒之程度而言，即應以通常人之心理狀態為準。如行為人所
    實施之不法手段足以抑制通常人之抗拒，使之喪失自由意思
    ，即與不能抗拒之意義相當（最高法院八十年度第四次刑事
    庭會議決議參照）。查就附表編號十三所示之犯行，檢察官
    原固以刑法第三百二十八條第一項之普通強盜罪起訴前來，
    惟查，如附表編號十三所示之被害人許美華前於警詢時供稱
    ：「九十七年一月十日七時十分許當時我正要開門營業，突
    然有二名男子，佯稱要向我買檳榔，因檳榔攤當時只有我一
    人，該二名歹徒隨後下車進入檳榔攤，突然大聲說其二人目
    前因犯案缺錢欠跑路費，叫我把錢拿出來，並要我不要出聲
    喊叫否則對我不利，我因害怕所以就將抽屜內所有金錢拿給
    他，該二名歹徒拿錢後隨即駕車由東往西往永吉村方向逃逸
    」（見南市警一刑偵字第97040000374號卷第二０四頁），
    足見被告己○○、庚○○二人當時並無使用任何凶器，且就
    當時之具體事實客觀判斷之，尚不足使被害人許美華身體上
    或精神上達於不能或顯難抗拒之程度，是被告己○○、庚○○所為如附表編號十三所示之犯行與強盜罪之構成要件顯不
    相符，要無論以強盜罪之餘地，依上開所查及說明，係犯刑
    法第三百四十六條第一項之恐嚇取財罪。
五、核被告己○○所為如附表編號一至十四所示之行為，分別係
    犯刑法第三百二十條第一項之竊盜罪、同法第三百二十五條
    第一項之搶奪罪、同法第三百二十六條之加重搶奪罪、同法
    第三百二十八條第一項之強盜罪、同法第三百三十條之加重
    強盜罪及同法第三百四十六條第一項之恐嚇取財罪，詳如附
    表所載。被告庚○○所為如附表編號八至十四所示之行為，
    分別係犯刑法第三百二十條第一項之竊盜罪、同法第三百二
    十五條第一項之搶奪罪、同法第三百二十六條之加重搶奪罪
    、同法第三百二十八條第一項之強盜罪及同法第三百四十六
    條第一項之恐嚇取財罪，詳如附表所載。被告己○○、庚○○間，就如附表編號八至十四所示之各犯行，均有犯意之聯
    絡及行為之分擔，應論以共同正犯。被告己○○、庚○○所
    犯如附表所示之各罪，犯意有別，行為互殊，應予分論併罰
    。公訴意旨雖認被告己○○、庚○○就如附表編號十三所示
    之行為係涉犯刑法第三百二十八條第一項之強盜罪，然被告
    己○○、庚○○二人所犯如附表編號十三所示之行為為刑法
    第三百四十六條第一項之恐嚇取財罪，詳如前述，因基本犯
    罪事實同一，自應變更起訴法條為刑法第三百四十六條第一
    項之恐嚇取財罪。被告庚○○前因竊盜案件，經原審九十三
    年度簡上字第二六五號判處有期徒刑一年五月，於九十四年
    一月二十七日確定，復於九十五年六月十三日假釋付保護管
    束，於九十五年九月二十九日保護管束期滿，假釋未經撤銷
    視為執行完畢，有臺灣高等法院被告前案紀錄表可考，五年
    內故意再犯本件如附表編號八至十四所示有期徒刑以上之各
    罪，均為累犯，應依刑法第四十七條第一項規定均加重其刑
    。被告己○○所犯如附表編號二、三、四、六、七、十三、
    十四所示之犯行，在被有偵查權之公務員或機關發覺前，即
    自承犯行，進而接受裁判，已如前述，合乎自首之要件，依
    刑法第六十二條前段之規定減輕其刑。被告庚○○所犯如附
    表編號八至十一之犯行，在被有偵查權之公務員或機關發覺
    前，即自承犯行，進而接受裁判，已如前述，合乎自首之要
    件，依刑法第六十二條前段之規定減輕其刑，並依刑法第七
    十一條第一項之規定先加重後減輕之。
六、原審審酌被告己○○、庚○○二人正值青壯年，具有完全謀
    生能力，不思以正當途徑賺取錢財，先後犯下本件竊盜、強
    盜、搶奪等犯行，嚴重危害社會治安，及犯罪後均坦承犯行
    等一切情狀，適用刑事訴訟法第三百條、刑法第二十八條、
    第三百二十條第一項、第三百二十五條第一項、第三百二十
    六條、第三百二十八條第一項、第三百三十條、第三百四十
    六條第一項、第六十二條前段、第四十七條第一項、第五十
    一條第五款、刑法施行法第一條之一，分別量處如附表所示
    之宣告刑，並定己○○應執行刑為有期徒刑貳拾年，庚○○
    有期徒刑拾年。並以被告庚○○前有多次竊盜前科，有臺
    灣高等法院被告前案紀錄表在卷可考，檢察官聲請對被告庚○○宣告強制工作，原非無據。惟考量被告庚○○犯後坦承
    犯行，尚知己非，經量處如附表所示之刑度，已可促其惕勵
    自省，尚無宣告強制工作之必要。被告庚○○如於本件執行
    完畢後，不能徹底重生，再行犯罪，斯時再考量對其宣告強
    制工作，尚屬非遲。本院經核原判決認事用法，均無不合，
    量刑亦屬妥適。被告等上訴意旨，均指摘原判決量刑過重，
    為無理由，應予駁回。
七、據上論斷，應依刑事訴訟法第三百六十八條，判決如主文。
本案經檢察官郭珍妮到庭執行職務。
中    華    民    國    97    年    7     月    30    日
                    刑事第一庭審判長法官  黃  崑  宗
                                    法官  王  明  宏
                                    法官  蔡  長  林
以上正本證明與原本無異。
附表編號三、八所示之竊盜罪、附表編號十三所示之恐嚇取財罪
部分，不得上訴。
其餘之罪部分（包括檢察官對附表編號十三部分），如不服本判
決，應於收受本判決後十日內向本院提出上訴書狀。其未敘述上
訴理由者並得於提起上訴後十日內向本院補提理由書狀（均須按
他造當事人之人數附繕本）「切勿逕送上級法院」。
                                  書記官  李  培  薇
中    華    民    國    97    年    7     月    31    日
附錄本案論罪科刑法條全文：
刑法第三百二十條第一項（普通竊盜罪）:
  意圖為自己或第三人不法之所有，而竊取他人之動產者，為竊
盜罪，處五年以下有期徒刑、拘役或五百元以下罰金。
刑法第三百二十五條第一項（普通搶奪罪）:
  意圖為自己或第三人不法之所有，而搶奪他人之動產者，處六
以上五年以下有期徒刑。
刑法第三百二十六條第一項（加重搶奪罪）:
  犯前條第1項之罪，而有第三百二十一條第一項各款情形之一
者，處一年以上七年以下有期徒刑。
刑法第三百二十八條第一項（普通強盜罪）:
  意圖為自己或第三人不法之所有，以強暴、脅迫、藥劑、催眠
術或他法，至使不能抗拒，而取他人之物或使其交付者，為強盜
罪，處五年以上有期徒刑。
刑法第三百三十條第一項（加重強盜罪）：
  犯強盜罪而有第三百二十一條第一項各款情形之一者，處七年
以上有期徒刑。
刑法第三百四十六條第一項（單純恐嚇罪）：
  意圖為自己或第三人不法之所有，以恐嚇使人將本人或第三人
之物交付者，處六月以上五年以下有期徒刑，得併科一千元以下
罰金。
附表：
 ┌──┬─────┬─────┬───┬───┬────────┬────────┬───────┬───────┬──┬────────┐
 │編號│ 時   間  │  地   點 │行為人│被害人│犯罪方法        │所得財物        │被訴法條      │本院認定所犯  │有無│宣告刑          │
 │    │          │          │      │      │                │（新台幣）      │              │法條及罪名    │自首│                │
 ├──┼─────┼─────┼───┼───┼────────┼────────┼───────┼───────┼──┼────────┤
 │一  │96年12月18│臺南市東區│己○○│卯○○│己○○騎乘機車自│黑色手提皮包1只 │刑法第325條   │刑法第325條   │無  │有期徒刑八月    │
 │    │日晚上11時│崇明路文化│      │      │後奪取卯○○之黑│（內有現金5千元 │第1項之搶奪罪 │第1項之搶奪罪 │    │                │
 │    │15分許    │中心人行道│      │      │色手提皮包      │、行動電話1支、 │              │              │    │                │
 │    │          │上        │      │      │                │鑰匙1串）       │              │              │    │                │
 ├──┼─────┼─────┼───┼───┼────────┼────────┼───────┼───────┼──┼────────┤
 │二  │96年12月20│臺南市安南│己○○│乙○○│己○○持客觀上足│黑色皮包1只（內 │刑法第330條之 │刑法第330條之 │自首│有期徒刑七年四月│
 │    │日凌晨1時 │區○○路與│      │      │供兇器使用之開山│有現金3千元、身 │加重強盜罪    │加重強盜罪    │    │                │
 │    │50分許    │安明路一段│      │      │刀架在乙○○肩膀│分證、健保卡各1 │              │              │    │                │
 │    │          │口南向北車│      │      │上，使乙○○無法│張）            │              │              │    │                │
 │    │          │道        │      │      │抗拒而強劫其黑色│                │              │              │    │                │
 │    │          │          │      │      │皮包1只         │                │              │              │    │                │
 ├──┼─────┼─────┼───┼───┼────────┼────────┼───────┼───────┼──┼────────┤
 │三  │96年12月24│臺南市安平│己○○│甲○○│己○○趁投宿之便│32吋液晶電視1台 │刑法第320條第1│刑法第320條第1│自首│有期徒刑三月    │
 │    │日下午1時 │區○○○○街│      │      │，徒手竊取該汽車│                │項之竊盜罪    │項之竊盜罪    │    │                │
 │    │40分許    │1號「允頌 │      │      │旅館內之32吋液晶│                │              │              │    │                │
 │    │          │汽車旅館」│      │      │電視1台         │                │              │              │    │                │
 ├──┼─────┼─────┼───┼───┼────────┼────────┼───────┼───────┼──┼────────┤
 │四  │97年1月1日│臺南市安南│己○○│丁○○│己○○騎乘機車自│紫色皮包1只（內 │刑法第325條第1│刑法第325條第1│自首│有期徒刑七月    │
 │    │晚上9時許 │區○○路四│      │      │後奪取丁○○之紫│有健保卡、身分證│項之搶奪罪    │項之搶奪罪    │    │                │
 │    │          │段320巷15 │      │      │色皮包1只       │及提款卡各1張、 │              │              │    │                │
 │    │          │弄口      │      │      │                │行動電話1支、數 │              │              │    │                │
 │    │          │          │      │      │                │位相機1台）     │              │              │    │                │
 ├──┼─────┼─────┼───┼───┼────────┼────────┼───────┼───────┼──┼────────┤
 │五  │97年1月4日│臺南市安南│己○○│壬○○│己○○持客觀上足│黑色皮包1只（內 │刑法第330條之 │刑法第330條之 │無  │有期徒刑七年五月│
 │    │下午3時15 │區○○街一│      │      │供兇器使用之西瓜│有現金3千元、提 │加重強盜罪    │加重強盜罪    │    │                │
 │    │分許      │段263號前 │      │      │刀喝令壬○○不要│款卡2張、居留證1│              │              │    │                │
 │    │          │          │      │      │叫、不要動，致黃│本、大陸通行證1 │              │              │    │                │
 │    │          │          │      │      │林娟無法抗拒而強│張）            │              │              │    │                │
 │    │          │          │      │      │劫其黑色皮包1只 │                │              │              │    │                │
 ├──┼─────┼─────┼───┼───┼────────┼────────┼───────┼───────┼──┼────────┤
 │六  │97年1月9日│臺南縣仁德│己○○│丑○○│己○○騎乘機車持│黑色皮包1只（內 │刑法第328條第1│刑法第328條第1│自首│有期徒刑五年二月│
 │    │凌晨6時許 │鄉○○路  │      │      │玩具槍將丑○○攔│有健保卡、身分證│項之強盜罪    │項之強盜罪    │    │                │
 │    │          │479號前   │      │      │下，並將玩具槍指│、駕照、行照、提│              │              │    │                │
 │    │          │          │      │      │向丑○○之機車腳│款卡、學生證各1 │              │              │    │                │
 │    │          │          │      │      │踏板，使丑○○無│張、現金500元、 │              │              │    │                │
 │    │          │          │      │      │法抗拒而強劫其黑│行動電話1支     │              │              │    │                │
 │    │          │          │      │      │色皮包1只       │                │              │              │    │                │
 ├──┼─────┼─────┼───┼───┼────────┼────────┼───────┼───────┼──┼────────┤
 │七  │97年1月11 │臺南縣西港│己○○│戊○○│己○○駕駛編號十│咖啡色皮包1只（ │刑法第325條第1│刑法第325條第1│自首│有期徒刑七月    │
 │    │日上午8時 │鄉後營村後│      │      │二所強劫寅○○所│身分證、健保卡各│項之搶奪罪    │項之搶奪罪    │    │                │
 │    │30分許    │營410之4號│      │      │有之車牌號碼3369│1張、行動電話1支│              │              │    │                │
 │    │          │「樂」檳榔│      │      │－GF號自小客車至│、現金3490元）  │              │              │    │                │
 │    │          │攤        │      │      │該處，持玩具槍指│                │              │              │    │                │
 │    │          │          │      │      │向戊○○，戊○○│                │              │              │    │                │
 │    │          │          │      │      │見狀驚慌逃離現場│                │              │              │    │                │
 │    │          │          │      │      │後，己○○進入該│                │              │              │    │                │
 │    │          │          │      │      │檳榔攤內搶取財物│                │              │              │    │                │
 ├──┼─────┼─────┼───┼───┼────────┼────────┼───────┼───────┼──┼────────┤
 │八  │97年1月6日│臺南市安南│己○○│丙○○│由己○○在巷口把│車牌號碼CA8－098│刑法第320條第1│刑法第320條第1│陳俊│己○○：有期徒刑│
 │    │晚上9時30 │區○○路86│庚○○│      │風，由庚○○徒手│號之重型機車    │項之竊盜罪    │項之竊盜罪    │生無│        四月    │
 │    │分許      │6巷2弄1號 │      │      │竊取丙○○所有停│                │              │              │；陳│庚○○：有期徒刑│
 │    │          │前        │      │      │放在該處之重型機│                │              │              │俊華│        四月    │
 │    │          │          │      │      │車              │                │              │              │自首│                │
 ├──┼─────┼─────┼───┼───┼────────┼────────┼───────┼───────┼──┼────────┤
 │九  │97年1月6日│臺南市安南│己○○│癸○○│庚○○騎乘編號八│黑色手提包1只（ │刑法第325條第1│ 刑法第325條第│陳俊│己○○：有期徒刑│
 │    │晚上11時45│區○○路五│庚○○│      │所竊得之機車搭載│健保卡、身分證、│項之搶奪罪    │ 1項之搶奪罪  │生無│        八月    │
 │    │分許      │段280號「 │      │      │己○○，由己○○│駕照、行照、美髮│              │              │；陳│庚○○：有期徒刑│
 │    │          │土城中學」│      │      │徒手搶奪癸○○所│工作證各1張）   │              │              │俊華│        八月    │
 │    │          │前        │      │      │有置於機車腳踏板│                │              │              │自首│                │
 │    │          │          │      │      │上之黑色手提包1 │                │              │              │    │                │
 │    │          │          │      │      │只              │                │              │              │    │                │
 ├──┼─────┼─────┼───┼───┼────────┼────────┼───────┼───────┼──┼────────┤
 │十  │97年1月7日│臺南市安南│己○○│方蔡美│庚○○騎乘編號八│現金500元       │刑法第325條第1│刑法第325條第1│陳俊│己○○：有期徒刑│
 │    │凌晨0時30 │區○○路二│庚○○│花    │所竊得之機車搭載│                │項之搶奪罪    │項之搶奪罪    │生無│        八月    │
 │    │分許      │段586號前 │      │      │己○○，將方蔡美│                │              │              │；陳│庚○○：有期徒刑│
 │    │          │          │      │      │花攔下，由己○○│                │              │              │俊華│        八月    │
 │    │          │          │      │      │持玩具槍搶奪方蔡│                │              │              │自首│                │
 │    │          │          │      │      │美花皮包內之現金│                │              │              │    │                │
 │    │          │          │      │      │500元           │                │              │              │    │                │
 ├──┼─────┼─────┼───┼───┼────────┼────────┼───────┼───────┼──┼────────┤
 │十一│97年1月7日│臺南市安南│己○○│辛○○│庚○○騎乘編號八│白色皮包1只（內 │刑法第326條之 │刑法第326條之 │陳俊│己○○：有期徒刑│
 │    │凌晨0時50 │區○○路三│庚○○│      │所竊得之機車搭載│有行動電話1支、 │加重搶奪罪    │加重搶奪罪    │生無│        一年四月│
 │    │分許      │段210號旁 │      │      │己○○靠近辛○○│髮夾、香菸）    │              │              │；陳│庚○○：有期徒刑│
 │    │          │空地      │      │      │騎乘之機車，導致│                │              │              │俊華│        一年四月│
 │    │          │          │      │      │辛○○跌落路旁農│                │              │              │自首│                │
 │    │          │          │      │      │地，再由庚○○持│                │              │              │    │                │
 │    │          │          │      │      │足供兇器使用之鋸│                │              │              │    │                │
 │    │          │          │      │      │子搶取辛○○所有│                │              │              │    │                │
 │    │          │          │      │      │之白色皮包1只   │                │              │              │    │                │
 ├──┼─────┼─────┼───┼───┼────────┼────────┼───────┼───────┼──┼────────┤
 │十二│97年1月7日│臺南市安南│己○○│寅○○│庚○○持玩具槍面│32吋液晶電視2台 │刑法第328條第1│刑法第328條第1│陳俊│己○○：有期徒刑│
 │    │上午11時30│區○○路32│庚○○│      │指寅○○後，由陳│、筆記型電腦、彩│項之強盜罪    │項之強盜罪    │生無│        五年三月│
 │    │分許      │9巷10弄40 │      │      │俊生持紅色膠帶將│色複印機、國際牌│              │              │；陳│庚○○：有期徒刑│
 │    │          │號        │      │      │寅○○雙手纏綁，│DVD放映機各1台、│              │              │俊華│        五年四月│
 │    │          │          │      │      │並持剪刀剪斷劉祐│行動電話6支及車 │              │              │無  │                │
 │    │          │          │      │      │森於屋內之黑色上│牌號碼3369－GF  │              │              │    │                │
 │    │          │          │      │      │衣右袖，旋將之矇│號自小客車      │              │              │    │                │
 │    │          │          │      │      │住寅○○雙眼使其│                │              │              │    │                │
 │    │          │          │      │      │無法抗拒，強劫劉│                │              │              │    │                │
 │    │          │          │      │      │祐森於屋內之財物│                │              │              │    │                │
 │    │          │          │      │      │及車牌號碼3369－│                │              │              │    │                │
 │    │          │          │      │      │GF號自小客車    │                │              │              │    │                │
 ├──┼─────┼─────┼───┼───┼────────┼────────┼───────┼───────┼──┼────────┤
 │十三│97年1月10 │臺南縣七股│己○○│許美華│己○○駕駛編號十│現金1萬5千元    │刑法第328條第1│刑法第346條第1│陳俊│己○○：有期徒刑│
 │    │日上午7時 │鄉竹橋7號 │庚○○│      │二所強盜車牌號碼│                │項之強盜罪    │項之恐嚇取財罪│生自│        七月    │
 │    │10分許    │旁檳榔攤  │      │      │3369－GF號自小客│                │              │              │首；│庚○○：有期徒刑│
 │    │          │          │      │      │車搭載庚○○，至│                │              │              │陳俊│        八月    │
 │    │          │          │      │      │該檳榔攤向許美華│                │              │              │華無│                │
 │    │          │          │      │      │大聲恫嚇稱目前犯│                │              │              │    │                │
 │    │          │          │      │      │案跑路缺錢，不要│                │              │              │    │                │
 │    │          │          │      │      │出聲交出錢，否則│                │              │              │    │                │
 │    │          │          │      │      │對妳不利等語，而│                │              │              │    │                │
 │    │          │          │      │      │由庚○○強劫許美│                │              │              │    │                │
 │    │          │          │      │      │華所有置於抽屜內│                │              │              │    │                │
 │    │          │          │      │      │之現金          │                │              │              │    │                │
 ├──┼─────┼─────┼───┼───┼────────┼────────┼───────┼───────┼──┼────────┤
 │十四│97年1月15 │臺南市安南│己○○│黃曾枝│庚○○騎乘機車搭│現金700元       │刑法第328條第1│刑法第328條第1│陳俊│己○○：有期徒刑│
 │    │日凌晨1時5│區○○路二│庚○○│霞    │載己○○，由陳俊│                │項之強盜罪    │項之強盜罪    │生自│        五年二月│
 │    │分許      │段140巷45 │      │      │生持玩具槍指向黃│                │              │              │首；│庚○○：有期徒刑│
 │    │          │弄28號前  │      │      │曾枝霞之左手臂，│                │              │              │陳俊│        五年四月│
 │    │          │          │      │      │使其無法抗拒而強│                │              │              │華無│                │
 │    │          │          │      │      │劫子○○○之現金│                │              │              │    │                │
 └──┴─────┴─────┴───┴───┴────────┴────────┴───────┴───────┴──┴────────┘


司法院資訊處製作；財團法人民間司法改革基金會備份。
